臺灣板橋地方法院刑事判決　　　　　　　　　　　　九十三年度簡上字第二四一號
　　上　訴　人　乙○○
　　即　被　告
右列上訴人因竊盜案件，不服本院九十三年度簡字第一一三五號中華民國九十三年三
月一日第一審判決（聲請案號：九十三年度偵字第二二九一號），提起上訴，本院管
轄之第二審合議庭判決如左：
    主  文
上訴駁回。
    事  實
一、乙○○與甲○○原為男女朋友關係，乙○○因此持有李伊靜位於臺北縣五股鄉○
    ○路○段三十二巷十八號十樓住處之鑰匙得進出李伊靜之住所。詎乙○○竟意圖
    為自己不法之所有，基於竊盜犯意，於民國（下同）九十三年一月二十四日二十
    二時三十分許，趁甲○○外出之機會，持上開鑰匙啟門進入上址後，徒手竊取甲
    ○○所有置於屋內化妝台抽屜內之現金新台幣二萬四千八百元，得手後離去。嗣
    甲○○返家時發現現金失竊即報警處理。而據甲○○之研判，上開現款應為乙○
    ○所竊，其遂至乙○○居所索討，乙○○知犯行被查覺後，於翌日十八時三十分
    許，欲持贓款歸還甲○○時，在臺北縣五股鄉○○路○段三十四號前為警逮捕，
    當場扣得贓款二萬四千八百元（已發交甲○○領回）。
二、案經臺北縣政府警察局蘆洲分局報請臺灣板橋地方法院檢察署檢察官偵查終結聲
    請本院原審法院以簡易判決處刑。
    理  由
一、訊據被告乙○○固坦承於右揭時地持用李伊靜住處之鑰匙，於甲○○外出之際，
    進入甲○○住處，拿取甲○○所有置於屋內化妝台抽屜內之現金新台幣二萬四千
    八百元等情不諱，惟矢口否認有不法所有之意圖及竊盜犯意，辯稱：伊與李伊靜
    錢財是共用，而當時是在鬧彆扭，伊只是要讓李伊靜緊張，沒有要偷錢的意思云
    云。
二、經查：就被告乙○○與被害人甲○○之財產使用情形，本院依檢察官之聲請，傳
    喚證人即被害人甲○○到庭作證，其結證稱：「被告開砂石車收入也不是很穩定
    ，我們並沒有共用錢財，除了吃飯他（指被告）會付錢，他沒有拿錢給我。在九
    十三年一月二十五日凌晨零時三十分許，我回家後我習慣我會看一下錢財，把我
    今天的收入清點一下，那天我要放錢的時候，發現我的錢不見了，我就報警，我
    錢固定放在我房間的化妝台抽屜內。我發現失竊二萬八千元。二萬八千元是我個
    人所有，沒有屬於被告的錢。被告在過年前有給我紅包，說是要給我的壓歲錢，
    但那錢應該是屬於我的，他知道我錢習慣放哪裡。紅包包含給我，還要給我媽媽
    ，近一萬元，他給我的一萬元是跟其他的錢放在一起。被告有承認錢是他拿的，
    當時警察說要報案要告被告，要有他的身分資料，我去被告他姐姐家找被告，爭
    吵之後，我有拿到被告的
    所的警員，說被告要拿錢來還我，警察來了就逮捕被告，就一起坐車到派出所去
    。」等語（見本院九月二十一日審判筆錄），觀被告於偵訊時亦供稱：（檢察官
    問：拿了甲○○多少錢？）二萬四千八百元。（問：何時偷的錢？）是中午或晚
    上偷的我記不得了，但是我是在甲○○的房間抽屜中拿的，我知道她錢擺那。（
    問：偷了多少？）只偷二萬四千八百元等語（見偵查卷第三七頁背面、第三八頁
    正面偵訊筆錄），足見被告乙○○與被害人甲○○之間並無共用錢財之關係，而
    其縱曾贈與甲○○所謂壓歲錢，但該現金於贈與之後，所有權已移轉於甲○○所
    有，被告乙○○未告知甲○○，亦未獲甲○○之同意，即擅自拿取甲○○之錢財
    ，在被發覺後，始願歸還，難謂無不法所有之意圖及竊盜犯意。又本件被害人甲
    ○○究竟失竊多少金錢，甲○○與被告乙○○說法雖有不一，但據被告乙○○之
    自白內容，被告乙○○至少竊取被害人林依靜所有之現款二萬四千元，當無疑問
    ，被告乙○○辯稱伊無不法所有意圖及竊盜犯行，無非畏罪卸責之詞，不足採信
    ，本件事證明確，被告乙○○竊盜罪行堪予認定。
三、原審以被告乙○○犯行明確，依刑事訴訟法第四百四十九條第一項、第三項、第
    四百五十四條第二項、刑法第三百二十條第一項、第四十一條第一項前段，罰金
    罰鍰提高標準條例第一條前段、第二條，判處被告有期徒刑三月，如易科罰金，
    以銀元三百元折算一日，認事用法，核無不合，量刑亦屬妥適。被告乙○○上訴
    意旨辯稱伊無不法所有意圖及竊盜犯行，指摘原審判決認事用法違誤，求予撤銷
    改判無罪，為無理由，應予駁回。
據上論斷，應依刑事訴訟法四百五十五條之一第一項、第三項、第三百六十八條，判
決如主文。
本案經檢察官李吉祥到庭執行職務。
中　　　華　　　民　　　國　　九十三　　年　　　九　　　月　　二十九　　日
                                    臺灣板橋地方法院刑事第十二庭
                                        審判長法  官  許仕楓
                                              法  官  許必奇
                                            　法　官  陳恒寬
右正本證明與原本無異。
本件不得上訴。
                                           　 書記官  王春森
中　　　華　　　民　　　國　　九十三　　年　　　九　　　月　　二十九　　日
附錄本案論罪科刑法條全文：
刑法第三百二十條
意圖為自己或第三人不法之所有，而竊取他人之動產者，為竊盜罪，處五年以下有期
徒刑、拘役或五百元以下罰金。
意圖為自己或第三人不法之利益，而竊佔他人之不動產者，依前項之規定
處斷。
前二項之未遂犯罰之。
